【裁判字號】    98,簡上,1199
【裁判日期】    990210
【裁判案由】    傷害
【裁判全文】
臺灣桃園地方法院刑事判決            98年度簡上字第1199號
上  訴  人  甲○○
即  被  告
上列上訴人因傷害案件，不服本院桃園簡易庭中華民國98年11月
19日98年度桃簡字第2394號第一審刑事簡易判決（聲請簡易判決
處刑案號：臺灣桃園地方法院檢察署98年度偵字第15046 號），
提起上訴，本院管轄第二審之合議庭判決如下：
    主  文
上訴駁回。
甲○○緩刑貳年。
    事  實
一、甲○○係址設桃園縣桃園市○○路9 號1 樓麗寶紐約大樓社
    區管理委員會主任委員，汪淑芳則為該社區之住戶，於民國
    98年5 月14日下午3 時9 分許（聲請簡易判決處刑書誤載為
    3 時20分許，應予更正），甲○○在該社區中控室內，因大
    樓保全交接事宜與汪淑芳發生爭執，甲○○不滿汪淑芳於談
    話過程中不斷以右手指向其臉部，竟基於普通傷害之犯意，
    徒手接續撥打汪淑芳伸出之右手2 次，致汪淑芳因而受有右
    手第二手指鈍挫傷之傷害。
二、案經汪淑芳訴由桃園縣政府警察局桃園分局報請臺灣桃園地
    方法院檢察署檢察官偵查後聲請以簡易判決處刑。
    理  由
壹、證據能力方面：
一、按被告以外之人於審判外之言詞或書面陳述，除法律有規定
    者外，不得作為證據；被告以外之人於審判外之陳述，經當
    事人於審判程序同意作為證據，法院審酌該言詞陳述或書面
    陳述作成時之情況，認為適當者，亦得為證據。當事人、代
    理人或辯護人於法院調查證據時，知有第159 條第1 項不得
    為證據之情形，而未於言詞辯論終結前聲明異議者，視為有
    前項之同意，刑事訴訟法第159 條第1 項及第159 條之5 分
    別定有明文。查證人即被害人汪淑芳於警詢中所為陳述，固
    屬傳聞證據，惟檢察官及被告就前揭審判外陳述之證據能力
    ，於本院準備程序及審判期日時均不爭執，且迄至言詞辯論
    終結前亦未再聲明異議。經核上開證據資料製作時之情況，
    查無違法不當或證明力明顯過低之瑕疵，亦認為以之作為證
    據應屬適當。
二、其次，從事業務之人於業務上或通常業務過程所須製作之紀
    錄文書、證明文書得為證據，刑事訴訟法第159 條之4 第2
    款亦定有明文。查附於偵查卷之禾安診所診斷證明書（附於
    偵卷第9 頁）係從事醫療業務之醫師，據其業務上過程所製
    作之病歷紀錄製作而成之證明文書；又依醫師法第17條規定
    ，醫師如無法令規定之理由，不得拒絕診斷書之交付。且若
    出具與事實不符之診斷書，依同法第28條之4 之規定，處新
    臺幣（下同）10萬元以上50萬元以下罰鍰，得併處限制執業
    範圍、停業處分1 個月以上1 年以下或廢止其執業執照；情
    節重大者，並得廢止其醫師證書，其處分非輕，醫師出具時
    當知所慎重，是前引之驗傷診斷書之真實性極高，復無證據
    顯示該診斷書存有詐偽或虛飾情事而有顯不可信之情況，自
    亦得作為證據。
三、最後，本案認定事實所引用之文書證據，並無證據證明係公
    務員違背法定程式所取得，亦無刑事訴訟法第159 條之4之
    顯有不可信之情況與不得作為證據之情形。本院斟酌本案卷
    內之證據並非非法取得，亦無證明力明顯過低之情形，且經
    本院於審判期日依法進行證據之調查、辯論，被告於訴訟上
    之程序權即已受保障，故前揭各該證據，均得採為證據，合
    先敘明。
貳、實體方面：
一、訊據被告甲○○固直言曾於上開時地出手撥開被害人右手2
    次之事實，惟矢口否認有何傷害之犯意，辯稱：案發當時是
    是因為被害人怒氣沖沖用很快速度走到伊面前讓伊很害怕，
    伊才直覺撥開她的手，並非故意傷害云云。
二、本院查：
(一)、上開犯罪事實，業據證人即被害人汪淑芳於警詢時明白指稱
    ：其係社區住戶，案發當時因社區保全交接事宜前往社區中
    控室，因被告說其沒有資格講話，其隨即用右手食指比說為
    何伊不能說話，之後被告就用右手打其右手手指，致其因而
    受傷等語在卷（見偵卷第7 至8 頁）。經核其上開所述情節
    ，既與本院當庭勘驗案發當時社區中控室現場監視錄影光碟
    勘驗結果：「錄影時間15：09：11，被告背對監視錄影設備
    ，站立於大廳櫃臺內，其旁有多人圍繞，至告訴人同樣背對
    監視錄影畫面，亦站立於櫃臺前方左側與他人談話，告訴人
    並與被告互立於櫃臺之兩端」、「錄影時間15：09：25，告
    訴人突然轉頭向站立於櫃臺內左側之某男子說話」、「錄影
    時間15：09：30～31，站立於櫃臺內右側靠近被告之某男子
    以手指向告訴人，告訴人遂沿櫃臺前方走向站在樻檯內之被
    告前方，並隔著櫃台以右手直指被告」、「錄影時間15：09
    ：32～44：站在櫃台內之被告伸出左手撥開告訴人之右手1
    次，告訴人遭撥開後，旋又再次以右手指向被告，被告仍以
    其左手撥開告訴人之右手1 次」等情並無不符，有本院勘驗
    筆錄附卷可佐（見本院99年1 月27日審判筆錄第2 頁），已
    足認其所證非出子虛。參以被害人確於98年5 月15日前往位
    於桃園縣桃園市○○路115 號之禾安診所求診，並主訴其於
    同年月14日下午3 時20分許因被人用手打，以致右手食指有
    壓痛及發熱感，經診斷為右手第二手指鈍挫傷等情，除有被
    害人於偵查中所提出之診斷證明書外，並經本院依職權向禾
    安診所函詢確認無誤，有該所函附之就醫摘要、病歷資料等
    件可憑。茲因被害人所受前開傷勢，與其所指訴及勘驗結果
    所呈現之傷害情節相符，更徵證人汪淑芳所證情節實在。被
    告甲○○辯稱伊僅係撥開被害人之右手，並未傷害云云，核
    屬避就之詞，不足採信。
(二)、被告再辯稱：伊很質疑鈍挫傷之定義，案發當時伊本來想要
    跟被害人一起去診所，警察還說不用，不會有人這麼無聊，
    手一撥就可以告伊云云。然關於本件被害人所受傷勢狀況，
    既經禾安醫院診所之醫事專業人員親自看診，於檢查後亦確
    實發現被害人之右手手指有壓痛及發熱感等症狀，有前揭各
    該病歷資料、診斷證明書等件存卷可參，則被告猶憑己意，
    空言臆測上開診斷證明書所載傷勢不實云云，亦不可取。
(三)、至聲請簡易判決處刑書雖認定本件案發時間為98年5 月14日
    下午3 時20分許，惟此顯與本院前揭勘驗被告以手指打告訴
    人右手之時間為下午3 時9 分之結果不符，且衡諸上開監視
    錄影設備平日本即係供監看存證以維護社區安全之用，其錄
    影呈現之時間應有相當程度之準確性，是認以前揭勘驗結果
    之時間，較符實情。聲請簡易判決處刑書就此所指，尚有未
    合，應予更正。
(四)、綜上所述，被告甲○○於上開時地徒手撥打被害人右手致之
    受傷之事實，洵堪認定，，其所辯並無傷害之故意云云，核
    屬避重就輕之詞，不值採信。本件被告傷害犯行事證明確，
    應予依法論科。
三、論罪科刑部分：
(一)、核被告甲○○所為，係犯刑法第277 條第1 項之普通傷害罪
    。其基於同一傷害之犯意，於同一時、地接續撥打被害人之
    右手2 次，係於密切接近之時間及同地實施，侵害同一之法
    益，各行為之獨立性極為薄弱，依一般社會健全觀念，在時
    間差距上，難以強行分開，應視為數個舉動之接續施行，合
    為包括之一行為予以評價，屬接續犯，而論以實質上之一罪
    。
(二)、原審認被告罪證明確，援引刑事訴訟法第449 條第1 項前段
    、第454 條第2 項、刑法第277 條第1 項、第41條第1 項前
    段、刑法施行法第1 條之1 第1 項、第2 項前段，逕以簡易
    判決處刑量處被告拘役30日，並諭知易科罰金之折算標準，
    其認事用法並無違誤，量刑亦屬妥適，被告上訴猶執陳詞否
    認犯罪，並無理由，應予駁回。
(三)、再者，本件被告於案發後經警通知說明即坦承確有伸手去撥
    被害人右手指之情，亦直言用手觸碰他人身體是不對之行為
    （見偵卷第3 頁），顯見其確已知所悔悟，且被告前並無任
    何犯罪紀錄，亦有臺灣高等法院被告前案紀錄表在卷可稽，
    其因身為該社區管理委員會主任委員一職，為社區有關保全
    人員交接事宜，始與告訴人汪淑芳發生爭執不快，本院念其
    係為社區利益為著眼，非為一己之私益，因一時失慮，致罹
    刑典，諒被告經此偵、審及判決有罪之程序，已足為其懲戒
    ，當知所警惕而信無再犯之虞，是本院認對其所宣告之刑以
    暫不執行其刑為適當，爰併依刑法第74條第1 項第1 款規定
    諭知緩刑2 年，以啟自新。
據上論斷，應依刑事訴訟法第455 條之1 第1 項、第3 項、第36
8 條，刑法第74條第1 項第1 款，判決如主文。
本案經檢察官吳佳美到庭執行職務。
中    華    民    國    99    年    2     月    10    日
                  刑事第八庭    審判長法  官  林惠霞
                                      法  官  張明儀
                                      法  官  呂綺珍
附錄論罪科刑法條：
中華民國刑法第277條
（普通傷害罪）
傷害人之身體或健康者，處3 年以下有期徒刑、拘役或1 千元以
下罰金。
犯前項之罪因而致人於死者，處無期徒刑或7 年以上有期徒刑；
致重傷者，處3 年以上10年以下有期徒刑。
以上正本證明與原本無異。
不得上訴。
                                      書記官  范升福
中    華    民    國    99    年    2     月    12    日

司法院資訊處製作；財團法人民間司法改革基金會備份。
